# 少数股东损益

提问人：duyitao2006 时间：2022-09-17 00:06:00
有个问题请教陈版主。公司要收购少数股东权益，少数股东一共 20 多家，合计49%的股权，评估基准日 2019 年 12 月 31 日，有主管部门批准和股东会决议，需要逐一和少数股东签转让协议。这个收购股权是行政要求。请问财务什么时候处理股权，是作为一个整体事项全部股东签了转让协议后一并做处理，还是签一个处理一个，然后处理的时点，是转让协议签订以后是不是就可以处理了。然后第二个问题是，实际收购日和评估基准日期间的损益在协议没有约定，这个期间的损益如何归属？如果跨年收购完成，这个损益需不需要追溯？

回答人：chenyiwei
1 、虽然收购少数股权是行政要求，但各项少数股权的收购是互相独立的，并非一揽子交易，各项交易并非互为前提，故应针对各单项交易分别进行会计处理。
2 、针对会计处理的日期，应合理判断收购少数股权的“交易日”，即少数股东从何日开始不再就标的股权享有表决权、分红权等股东权利。建议关注收购少数股权合同中对于“交割”事项的约定及其实际履行情况。
3 、实际收购日和评估基准日期间的损益（过渡期损益）的归属问题，如果依据基准日的财务数据确定收购价格后，后续不再对该价格进行调整的，则可以认为过渡期损益是归属于本企业（母公司）；如果需就过渡期损益相应调整交易价格的，则是归属于少数股东。但不论如何约定过渡期损益的归属，都不改变基本的会计处理原则，即个别报表层面按实际支付的对价作为投资成本，合并报表层面将所支付的对价与交易日取得子公司净资产份额之间的差额调整权益。